臺灣宜蘭地方法院刑事判決　　　　　　　 96年度易字第614號
公　訴　人　臺灣宜蘭地方法院檢察署檢察官
被　　　告　丙○○
　　　　　　　　　　（現另案羈押於臺灣宜蘭看守所）
上列被告因竊盜案件，經檢察官提起公訴（96年度偵字第4297號）
，被告於本院準備程序中就被訴事實為有罪之陳述，經告以簡式
審判程序之旨，並聽取當事人意見後，經裁定行簡式審判程序，
判決如下：
    主  文
丙○○犯如附表編號一至六「罪名及宣告刑」欄所示之罪，俱為
累犯，各處如附表編號一至六「罪名及宣告刑」欄所示之刑。應
執行有期徒刑壹年肆月。
    事  實
一、丙○○前因施用毒品及竊盜案件，經臺灣宜蘭地方法院判處
    應執行有期徒刑一年四月確定，於民國96年2月6日假釋出監
    ，於同年4月30日縮刑期滿，未經撤銷假釋以執行完畢論。
    詎仍不知悔改，意圖為自己不法之所有，於附表所示時間、
    地點，竊取如附表所示之人財物；其於附表編號五時間、地
    點行竊時，所騎乘之車號RB5-881號機車（起訴書誤為RBG-8
    81號）適為乙○○○、林孟德發覺，經記下車牌後報警，為
    警循線查獲。
二、案經宜蘭縣警察局礁溪分局報請臺灣宜蘭地方法院檢察署檢
    察官偵查起訴，被告於本院準備程序中就被訴事實為有罪之
    陳述，經告以簡式審判程序之旨，並聽取當事人意見後，經
    裁定行簡式審判程序。
    理  由
一、上揭事實，業據被告丙○○自警詢、偵查迄本院審理中坦承
    不諱，核與被害人即證人丁○○、戊○○、己○○、吳源喜
    於警詢時供述及偵查中結證；證人林國盟、林孟德、被害人
    乙○○○於警詢時供述之情節大致相符，並有贓物認領保管
    單1紙附卷可稽，足徵被告之前揭自白核與事實相符。本件
    事證已臻明確，被告竊盜犯行堪予認定。
二、核被告犯如附表編號一至六之所為，均係犯刑法第三百二十
    條第一項之竊盜罪。被告犯如附表編號一至六所示竊盜犯行
    ，犯意各別，應予分論併罰。再被告有犯罪事實欄所載犯罪
    科刑及執行情形，有臺灣高等法院被告前案資料查註紀錄表
    一紙在卷可參，其於受有期徒刑之執行完畢後五年以內，故
    意再犯本刑為有期徒刑以上之如附表所示各罪，俱為累犯，
    均應依刑法第四十七條第一項規定加重其刑。又被告犯附表
    編號一至五所示之竊盜犯行後，係於有偵查權限之機關及公
    務員發覺其前揭犯罪前，即於96年10月11日另涉竊取台灣電
    力公司ＰＶＣ風雨線之竊盜犯行為警查獲後，自行供出，主
    動向員警自首犯行並自願接受裁判之事實，有被告96年10月
    11 日第二次警詢筆錄可稽（見警詢卷第5頁），再參酌被害
    人丁○○、戊○○、己○○、吳源喜、證人林國盟之警詢筆
    錄，均係供述經警通知始至警局制作筆錄，且均稱不認識竊
    嫌，失竊當時並未報案等情，均未指認被告即為失竊當時竊
    盜之人，是被告確係於警尚未查悉其前揭附表編號一至五竊
    盜犯行前，向警方自首上開附表編號一至五所示五件竊盜犯
    行，就該五件竊盜犯行應符自首之要件，爰依刑法第六十二
    條前段規定減輕其刑，並與前揭累犯加重部分先加重後減輕
    之。爰審酌被告年輕力盛、不思以努力工作賺取所需，竟以
    竊取之方法侵害他人財產權獲取財物，雖竊取之財物價值非
    高，但對於社會治安造成威脅，並斟酌其等素行、犯罪手段
    、所得財物價值、所生損害，及其犯罪後坦承犯行之犯後態
    度等一切情狀，各量處如主文所示之刑。公訴人雖具體求刑
    有期徒刑二年，惟本院斟酌被告於犯後自始坦承犯行、態度
    良好，且竊盜手段平和、竊得財物價值不高，因認公訴人具
    體求處定執行刑有期徒刑二年稍嫌過重，爰定其應執行刑如
    主文所示之刑，以示懲儆。
據上論斷，應依刑事訴訟法第二百八十四條之一、第二百七十三
條之一、第二百九十九條第一項、刑法第三百二十條第一項、第
四十七條第一項、第六十二條前段、第五十一條第五款，刑法施
行法第一條之一第一項、第二項前段，判決如主文。
本案經檢察官吳廣莉到庭執行職務
中　　華　　民　　國　　96　　年　　12　　月　　31　　日
                  刑事第三庭  法  官
以上正本證明與原本無異。
如不服本判決應於收受本判決後10日內向本院提出上訴書狀，並
應敘述具體理由。若未敘述理由者，應於上訴期間屆滿後20日內
向本院補提理由書狀(均須按他造當事人之人數附繕本)。
                                 書記官　陳淑宜
中　　華　　民　　國　　97　　年　　 1　　月　　 2　　日
附錄論罪科刑之法條：
刑法第三百二十條第一項
意圖為自己或第三人不法之所有，而竊取他人之動產者，為竊盜
罪，處五年以下有期徒刑、拘役或五百元以下罰金。
刑法施行法第一條之一
中華民國九十四年一月七日刑法修正施行後，刑法分則編所定罰
金之貨幣單位為新臺幣。
九十四年一月七日刑法修正時，刑法分則編未修正之條文定有罰
金者，自九十四年一月七日刑法修正施行後，就其所定數額提高
為三十倍。但七十二年六月二十六日至九十四年一月七日新增或
修正之條文，就其所定數額提高為三倍。
附表
┌─┬───┬───┬─────┬────┬───┬───┬───┐
│編│ 犯罪 │ 地點 │犯罪手法及│查獲經過│被害人│ 所犯 │罪名及│
│號│ 時間 │      │竊得物品  │        │      │ 法條 │宣告刑│
├─┼───┼───┼─────┼────┼───┼───┼───┤
│一│96年7 │宜蘭縣│徒手竊取被│於96年10│丁○○│刑法第│犯竊盜│
│  │月15日│宜蘭市│害人所有之│月11日另│      │三百二│罪，處│
│  │上午11│黎明路│抽水馬達1 │犯竊盜犯│      │十條第│有期徒│
│  │時許  │1段107│個、鐵條3 │行，為警│      │一項  │刑參月│
│  │      │號旁  │支        │查獲後主│      │      │      │
│  │      │      │          │動供承而│      │      │      │
│  │      │      │          │悉上情  │      │      │      │
├─┼───┼───┼─────┼────┼───┼───┼───┤
│二│96年7 │宜蘭縣│徒手竊取被│於96年10│甲○○│刑法第│犯竊盜│
│  │月20日│壯圍鄉│害人所有之│月11日另│、（證│三百二│罪，處│
│  │中午12│美城村│鋁罐105個 │犯竊盜犯│人林國│十條第│有期徒│
│  │時許  │大福路│          │行，為警│盟）  │一項  │刑參月│
│  │      │150巷 │          │查獲後主│      │      │      │
│  │      │75弄10│          │動供承而│      │      │      │
│  │      │號    │          │悉上情  │      │      │      │
├─┼───┼───┼─────┼────┼───┼───┼───┤
│三│96年7 │宜蘭縣│徒手竊取被│於96年10│戊○○│刑法第│犯竊盜│
│  │月30日│壯圍鄉│害人所有之│月11日另│      │三百二│罪，處│
│  │上午9 │美城村│短鋼筋約20│犯竊盜犯│      │十條第│有期徒│
│  │時許  │土圍路│公斤      │行，為警│      │一項  │刑參月│
│  │      │10之3 │          │查獲後主│      │      │      │
│  │      │號    │          │動供承而│      │      │      │
│  │      │      │          │悉上情  │      │      │      │
├─┼───┼───┼─────┼────┼───┼───┼───┤
│四│96年8 │宜蘭縣│徒手竊取被│於96年10│己○○│刑法第│犯竊盜│
│  │月10日│礁溪鄉│害人所有之│月11日另│      │三百二│罪，處│
│  │上午7 │玉田村│抽水馬達1 │犯竊盜犯│      │十條第│有期徒│
│  │時許  │茅埔路│個        │行，為警│      │一項  │刑參月│
│  │      │29之2 │          │查獲後主│      │      │      │
│  │      │號    │          │動供承而│      │      │      │
│  │      │      │          │悉上情  │      │      │      │
├─┼───┼───┼─────┼────┼───┼───┼───┤
│五│96年10│宜蘭縣│徒手竊取被│證人林孟│林歐晴│刑法第│犯竊盜│
│  │月3日 │壯圍鄉│害人所有之│德於96年│美、（│三百二│罪，處│
│  │上午7 │美功路│電纜線約10│10月3日 │證人林│十條第│有期徒│
│  │時許  │1段40 │公斤      │報警處理│孟德）│一項  │刑肆月│
│  │      │巷37號│          │，並報明│      │      │      │
│  │      │      │          │竊嫌機車│      │      │      │
│  │      │      │          │車號，經│      │      │      │
│  │      │      │          │警方詢問│      │      │      │
│  │      │      │          │被告查獲│      │      │      │
├─┼───┼───┼─────┼────┼───┼───┼───┤
│六│96年10│宜蘭縣│徒手竊取吳│於96年10│吳源喜│刑法第│犯竊盜│
│  │月11日│礁溪鄉│源喜所管理│月11日另│      │三百二│罪，處│
│  │上午9 │玉光村│之礁溪鄉公│犯竊盜犯│      │十條第│有期徒│
│  │時許  │瑪僯路│所所有之路│行，為警│      │一項  │刑參月│
│  │      │126號 │燈電線1條 │查獲後主│      │      │      │
│  │      │      │約10公斤  │動供承而│      │      │      │
│  │      │      │          │悉上情  │      │      │      │
└─┴───┴───┴─────┴────┴───┴───┴───┘
